

P: +33 7 80 96 43 66 **E:** samaketech@gmail.com

www.mahamadou-cv.com

Me: https://mahamadou828.github.io/Portfolio/

Blog: https://samaketech.medium.com/

Hope i will known you better

Mahamadou

SAMAKE

FRONT-END DEVELOPPEUR

P R O F I L E

Développeur Front-end depuis 2018, j'ai commencé la programmation en autodidacte en parallèle de mes études d'ingénieur. Mais je suis vite tombé amoureux du monde de la programmation et j'ai commencé à exercer cette activité à plein temps. La programmation n'est pas seulement un travail pour moi, mais un moyen d'atteindre de meilleurs objectifs en résolvant des problèmes du monde réel. Et c'est ainsi que j'aborde chaque nouveau défi. Autonome, rigoureux sont trois mots dans lesquels je m'identifie.

EXPERIENCE

FROM 01/2021 to 05/2021 /The Good Seat /Full-Stack Developer

The Good Seat est une start-up souhaitant révolutionner le marché de la mobilité en offrant aux personnes la possibilité de voyager intelligemment en sélectionnant les meilleures offres VTC/Taxi du marché. Leur projet consiste à l'élaboration d'un site web de commande et d'une api permettant la redistribution des offres de leurs partenaires. Ma mission consistait à :

- Développer d'une api rest en Nest.
- Développer un site web de commande en React, Redux, Next.
- Réaliser les tests unitaires et e2e en JestlEnzvme.

FROM 12/2020 to 02/2021 /Lotto /Front-end Developer

Lotto est une entreprise qui intervient dans le secteur des jeux de loterie, leur mission est de permettre aux différents acteurs du secteur de faciliter la gestion des points de vente et la gestion de leur comptabilité. Ma mission était de développer une application web & mobile permettant la gestion des ventes et des employés.

- Développer l'application mobile en React Native, Redux.
- Développer l'application admin en React, Redux, Next, Typescript.

FROM 09/2020 to 11/2020 /Banko /Front-end Develo

Banko est un projet destiné à moderniser la gestion des comptes bancaires en République Démocratique du Congo en apportant une solution simple et technologique. Le projet consiste à créer une application de gestion financière afin que les particuliers puissent mieux gérer leurs comptes. Le principe de cette application est de regrouper les différents comptes bancaires, transferts d'argent, et services de paiement mobile tels que orange, mpesa ...

Ma mission consistait à :

- Développer l'application mobile en React Native, Redux, Typescript.
- Réaliser les tests unitaires en Jest|Enzyme.

S K I L S

PROFESSIONEL

- React | Redux
- UI/UX Design
- TypeScript
- GraphQl | Apollo
- Jest | Enzyme
- React Native
- Usability Testing
- Next Js

EDUCATION

DE 2016 à 2019

MIREA

BTEC degree

Embedded system

DE 11/2017 à 08/2018

Openclassrooms
BTEC of programmation
Front-end developer

PASSION

- Cloud Computing
- Algorithmique
- Jeux Vidéo
- BasketBall

P: +33 7 80 96 43 66
E: samaketech@gmail.com
www.mahamadou-cv.com

Me: https://mahamadou828.github.io/Portfolio/Blog: https://samaketech.medium.com/
Hope i will known you better

Mahamadou

SAMAKE

FRONT-END
DEVELOPEUF

E X P E R I E N C E

- SUITF

Langue

N a ti f

- Français
- Russe

Intermediaire

Anglais

FROM 06/2020 to 08/2020 /AOAC /Front-end Developer

AOAC (Agence d'Orientation Académique) est une entreprise dont le but est de fournir aux étudiants la possibilité de poursuivre leur cursus académique à l'étranger. Ma mission consistait donc à développer une application leur permettant la gestion les données de leurs clients afin de digitaliser tous leurs processus. Ma mission consistait à:

- Développer l'application admin en React, Redux.
- Réaliser les tests unitaires en Jest|Enzyme.

FROM 06/2018 to 04/2020 /Amani Market /Front-end Developer

Amani Market était un projet entame par un fermier congolais voulant fournir a ces clients une façon plus simple de se nourrir sainement. Ma Mission consistait donc de créer une application e-commerce afin d'offrir aux clients une plateforme de commande et à l'entreprise une solution pour analyser les choix de leurs clients enfin de ressortir des statistiques de consommation et ainsi orienter leur plantation. Ma mission consistait à:

- Développer l'application de commande en React, Redux, NextJs, Typescript.
- Participer à la conception de l'api en Express, GraphQl.

REFERENCES

Nathan Amani / CEO

Amani Market
Brazaville, Congo
E: nathanamani96@gmail.com
https://amani.vercel.app/grocery

Nicolas Philibert / Développeur

Lotto
Haity, Haity
E: philtechservices21@gmail.com
www.lotto-six.vercel.app

Danyl Semmarche / Mentor

Openclassrooms
Paris, France
E: danyl.semmache@gmail.com
www.openclassrooms.com

Alex Yamen /CEO

The Good Seat
Paris, France
E: alex@thegoodseat.fr
www.thegoodseat.fr